臺灣臺中地方法院行政訴訟判決
111年度簡字第38號
                          111年6月7日辯論終結
原      告  陸軍機械化步兵第二三四旅

代  表  人  黃文啟  
訴訟代理人  羅儀軒  
            郭明遠  
            
被      告  卓浩博  
            卓哲宇  
上列當事人間志願士兵不適服現役賠償辦法事件，原告提起行政
訴訟，本院判決如下︰
    主  文
被告應連帶給付原告新臺幣玖萬陸仟元及自民國111年4月1日起
至清償日止按週年利率百分之五計算之遲延利息。
訴訟費用新臺幣貳仟元由被告連帶負擔。 
    事實及理由
一、原告起訴主張略以： 
    被告乙○○於民國109年4月17日轉服志願役士兵，依志願士兵
    服役條例第6條之規定，至少應服役期4年，始可退伍而免賠
    償，惟被告乙○○，因申請不適服志願役，於109年9月16日核
    予退伍，其服役年限僅5個月，尚有43個月未服滿，故應按
    其尚未受滿現役最少年限之比例，賠償自核定起役之日起所
    受領之志願士兵3個月待遇（本俸、加給）計新臺幣（下同
    ）98562元（計算式：志願士兵三個月待遇∕應服役期月數×
    未服滿月數)。被告乙○○僅繳納2562元後未持續繳款，又被
    告甲○○係連帶保證人，依行政訴訟法第8條第1項規定，訴請
    被告連帶清償96000元與遲延利息。
二、被告答辯略以:
　　被告乙○○於服志願役前，即向部隊詢問如果有前科是否不能
    繼續服役，惟受告知沒有影響，被告乙○○始決定轉服志願役
    ；開始服志願役後，被告乙○○因詐欺罪遭法院判刑，惟部隊
    長官前來力勸自己申請退役。被告乙○○本有服志願役意願，
    如非長官極力勸說，本不會自請退役；被告乙○○配合申請退
    役後，竟然遭原告提起本件賠償訴訟，致被告無端受求償，
    自對被告不公平等語。並聲明:駁回原告之訴。
三、本院之判斷：
(一)按人民與中央或地方機關間，因公法上原因發生財產上之給
    付或請求作成行政處分以外之其他非財產上之給付，得提起
    給付訴訟。因公法上契約發生之給付，亦同，行政訴訟法第
    8條第1項定有明文。又志願士兵不適服現役賠償辦法係國防
    部依志願士兵服役條例第5條之1第2項規定所訂定，並報請
    行政院核定，本院得予援用。
(二)經查，被告乙○○於109年4月17日轉服志願役士兵，惟被告因
    個人因素申請不適服志願士兵評審，於109年9月16日核予退
    伍之事實，為被告所不否認（見本院卷第84頁筆錄)，並有
    不適服賠償清冊（見本院卷第23頁)記載其轉服志願役生效
    日、志願役法定役期役滿日、不適服生效日期甚明。又被告
    乙○○服役年限僅5個月，尚有43個月未服滿。次查，被告所
    受領之志願士兵三個月本俸及加給共計新臺幣11萬0,023元
    ，此亦經不適服賠償清冊（見本院卷第23頁)記載明確。
(三)依志願士兵不適服現役賠償辦法第3條第1項規定「……應依尚
    未服滿現役最少年限之比例，賠償自核定起役之日起，所受
    領之志願士兵三個月本俸及加給；……」及第2項規定「未服
    滿現役最少年限之比例計算，以月為採計單位，未滿一個月
    者不列計應賠償範圍。」故被告應賠償之金額應為98,562元
    【計算式：110,023(志願士兵三個月本俸及加給)X43(未服
    志願役月數)/48(應服志願役月數)＝98,562】，此金額並為
    被告乙○○切結自承（見本院卷第29頁)。另被告甲○○任連帶
    保證人，亦有分期賠償協議書附卷足證（見本院卷第31-32
    頁)。從而，被告乙○○及其連帶保證人甲○○應賠償之金額為9
    8,562元，惟渠等已繳納頭期款2,562元（見本院卷第19頁之
    賠償執行紀錄表)，原告請求被告連帶給付96,000元，核屬
    有據。
(四)被告雖主張，係因受部隊長官極力勸說才申請退役等語。惟
    原告已陳稱，被告乙○○於服志願役期間雖受刑案前科，但犯
    罪行為時尚未服役，就不會被行政懲處，本件被告沒有被懲
    處，是自願退役的等語（見本院卷第120頁筆錄)。姑不論其
    前科是否影響服役，被告乙○○退役之原因係自請申請退役（
    見本院卷第23頁不適服賠償清冊「備考」之記載)；又不論
    部隊長官是否曾向被告勸說退役，被告乙○○為決定時已係成
    年人，具備完足之利害權衡能力，本亦有自由意志做決定，
    既然決定申請退役，當應對其自願退役之後果負責，尚無推
    諉他人餘地。是被告上述主張，本院難為其有利之認定。
(五)本件原告主張依志願士兵不適服現役賠償辦法第3條規定及
    保證書、志願書等契約關係，請求被告連帶給付原告96,000
    元及自起訴狀繕本送達被告之翌日（查本件起訴狀繕本於11
    1年3月31日送達被告），即111年4月1日起至清償日止，按
    週年利率百分之5計算之利息，為有理由，應予准許。
四、據上論結，本件原告之訴為有理由，依行政訴訟法第98條第
    1項前，判決如主文。
中　　華　　民　　國　　111 　年　　6 　　月　　28　　日
　　　　　　　　行政訴訟庭  法　官   吳俊螢
上為正本係照原本作成。
如不服本判決，應於送達後20日內，向本院提出上訴狀，其未表
明上訴理由者，應於提出上訴後20日內向本院補提理由書（均須
按他造人數附繕本）。上訴理由應表明關於原判決所違背之法令
及其具體內容，或依訴訟資料可認為原判決有違背法令之具體事
實。
中　　華　　民　　國　　111 　年　　6 　　月　　28　　日
                            書記官   王素珍